【裁判字號】    98,易,3559
【裁判日期】    981230
【裁判案由】    竊盜
【裁判全文】
臺灣臺北地方法院刑事判決              98年度易字第3559號
公  訴  人  臺灣臺北地方法院檢察署檢察官
被      告  甲○○
上列被告因竊盜案件，經檢察官提起公訴（98年度偵字第28329號）
，嗣被告於準備程序中對於起訴之犯罪事實為有罪之陳述，經告
以簡式審判之意旨，並聽取當事人之意見後，經本院裁定進行簡
式審判程序，判決如下：
    主  文
甲○○攜帶兇器竊盜，累犯，處有期徒刑柒月，扣案之油壓剪壹
支沒收。
    事  實
一、甲○○被告前因竊盜、洗錢防制法、偽造文書等案件，先後
    經臺灣高等法院判處有期徒刑1年、臺灣高等法院判處有期
    徒刑6月及本院判處有期徒刑4月確定，經本院裁定定應執行
    有期徒刑1年8月，並於民國94年11月26日因縮刑期滿執行完
    畢。詎仍不知悔改，竟基於意圖為自己不法所有之犯意，接
    續於民國98年12月1日上午7時14分許，在臺北市松山區○○
    ○路99號旁（捷運復興南京站），及於7時45分許，在臺北
    市大同區○○○路與西寧北路口（玉泉公園人行道腳踏車停
    車架格），持客觀上足為凶器之油壓剪剪斷防盜鎖，竊取不
    詳姓名年籍之人所有之自行車共兩部，得手後，欲將自行車
    帶往臺北市萬華區龍山寺附近之跳蚤市場銷贓，於同日上午
    8時10分許，行經臺北市○○區○○路248號前，為巡邏員警
    發覺可疑上前盤查當場查獲，並扣得上開腳踏車兩部、油壓
    剪一把、被剪斷之腳踏車鎖二個。
二、案經臺北市政府警察局萬華分局移送臺灣臺北地方法院檢察
    署檢察官偵查起訴。
    理  由
一、本件被告甲○○所犯之罪，其法定刑非死刑、無期徒刑、最
    輕本刑為3年以上有期徒刑以外之罪，亦非高等法院管轄第
    一審案件，被告於本院準備程序中就被訴事實為有罪之陳述
    ，經告知被告簡式審判程序之旨，並聽取檢察官、被告之意
    見後，本院裁定進行簡式審判程序，依刑事訴訟法第273條
    之2規定，本件證據調查，不受同法第159條第1項、第161條
    之2、第161條之3、第163條之1及第164條至第170條規定之
    限制，合先敘明。
二、前開事實，業據被告甲○○迭於警訊、偵查、本院準備程序
    及審理時坦承不諱，且有臺北市政府警察局萬華分局搜索扣
    押筆錄、扣押物品目錄表、扣押物品收據、員警職務報告及
    扣案油壓剪、行竊現場監視錄影資料之擷取畫面、現場及上
    開腳踏照片24張附卷可證，復有上開腳踏車兩部、油壓剪一
    把、被剪斷之腳踏車鎖二個扣案可資，足認被告之自白與事
    實相符，從而，本件事證明確，被告犯行堪以認定，應依法
    論科。
三、按刑法第321條第1項第3款攜帶兇器竊盜罪所指之「兇器」
    ，其種類並無限制，凡客觀上足對人之生命、身體、安全構
    成威脅，而具有危險性之器械均足當之，且此攜帶行為於客
    觀上具有危險性，即為已足，至其主觀上有無持以行兇或反
    抗之意思，均非所問。本件被告甲○○攜帶用以行竊之鐵剪
    1 支，含金屬材質，質地堅硬，並經用以剪斷鋼絲捲鎖，有
    該鐵剪1支可憑，並詳前述，其客觀上顯足以對人之生命、
    身體、安全構成威脅，而可作為兇器使用甚明。是核被告所
    為，係犯刑法第321條第1項第3款之攜帶兇器加重竊盜罪。
    被告於98年12月1日上午7時14分許、7時45分許之2次加重竊
    盜犯行，時間密接，地點相同，犯罪手法亦完全相同，堪認
    被告係就同一竊盜之目的，以單一行為之數個舉動接續進行
    ，以實現一個犯罪構成要件，雖於犯罪行為完畢之前，其各
    個舉動與該罪之構成要件相符，但行為人主觀上係以其各個
    舉動為全部犯罪行為之一部，而客觀上亦認係實施一個犯罪
    ，是以僅成立一個罪名，為接續犯，有最高法院71年度臺上
    字第2837號著有判例，可資參照。被告前因竊盜、洗錢防制
    法、偽造文書等案件，先後經法院判處有期徒刑1年、6月、
    4 月確定，經裁定應執行有期徒刑1年8月，並於民國94年11
    月26日因縮刑期滿執行完畢，有臺灣高等法院被告前案紀錄
    表附卷可按，其於受徒刑之執行完畢後，5年以內故意再犯
    有期徒刑以上之罪，為累犯，應依法加重其刑。爰審酌被告
    素行欠佳，欠缺尊重他人所有權之觀念，惟其所竊取之腳踏
    車價值非鉅，所獲利益有限，犯後終能坦承犯行及犯罪動機
    、目的、生活狀況、智識程度等一切情狀，量處如主文所示
    之刑。雖公訴人認被告於98年9月2日以同樣手法竊取兩台腳
    踏車之行為，經臺灣臺北地方法院檢察署檢察官起訴後，又
    犯本件犯行，顯有犯罪之習慣，請求諭知被告應於刑之執行
    前，令入勞動場所強制工作。然按應執行之刑未達一年以上
    者，不適用本條例，竊盜犯贓物犯保安處分條例第2條第4項
    定有明文。次按18歲以上之竊盜犯、贓物犯有竊盜犯贓物犯
    保安處分條例第3條第1項第1款、第2款所定情形之一者，固
    得諭知於刑之執行前，令入勞動場所強制工作，惟其應執行
    之刑未達1年以上者，則不適用之，同條例第2條第4項規定
    甚明；本件原第一審判決論以被告竊盜，累犯罪，判處有期
    徒刑8月，其所量處之本刑既未達有期徒刑1年以上，依首開
    說明，已無適用竊盜犯贓物犯保安處分條例之規定宣付保安
    處分之餘地(最高法院89年度台非字第184號判決意旨參照)
    。查本件公訴人求處有期徒刑7月，本院並判決其有期徒刑7
    月之刑責，是顯無從依該條列規定，令入勞動處所強制工作
    ，併此敘明。另扣案之油壓剪1支，為被告所有供犯罪所用
    之物，業經其供明在卷，併予宣告沒收。而扣案之上開腳踏
    車兩部及被剪斷之腳踏車鎖二個，均非被告所有之物，爰不
    併予宣告沒收。
據上論結，應依刑事訴訟法第299條第1項前段、第273條之1第1
項、第284條之1，刑法第321條第1項第3款、第47條第1項、第38
條第1項第2款，刑法施行法第1條之1，判決如主文。
本案經檢察官楊展庚到庭執行職務。
中    華    民    國    98    年    12    月    30    日
                  刑事第十六庭  法  官  羅月君
上正本證明與原本無異。
如不服本判決應於收受送達後10日內向本院提出上訴書狀，並應
敘述具體理由；其未敘述上訴理由者，應於上訴期間屆滿後20日
內向本院補提理由書（均須按他造當事人之人數附繕本）「切勿
逕送上級法院」。
                                書記官  鄭淑丰
中    華    民    國    98    年    12    月    30    日
附錄本案論罪科刑法條全文
中華民國刑法第321條
（加重竊盜罪）
犯竊盜罪而有左列情形之一者，處 6 月以上、 5 年以下有期徒
刑：
一、於夜間侵入住宅或有人居住之建築物、船艦或隱匿其內而犯
    之者。
二、毀越門扇、牆垣或其他安全設備而犯之者。
三、攜帶兇器而犯之者。
四、結夥三人以上而犯之者。
五、乘火災、水災或其他災害之際而犯之者。
六、在車站或埠頭而犯之者。
前項之未遂犯罰之。

司法院資訊處製作；財團法人民間司法改革基金會備份。
